臺灣臺北地方法院刑事判決　　　　　　　95年度訴字第1050號
公　訴　人　臺灣臺北地方法院檢察署檢察官
被　　　告　甲○○
上列被告因毒品危害防制條例案件，經檢察官提起公訴（九十五
年度毒偵字第一四四一號），被告於準備程序中就被訴事實為有
罪之陳述，經告知簡式審判程序之旨，並聽取當事人之意見後，
本院合議庭裁定認為適宜進行簡式審判程序，茲判決如下：
    主  文
甲○○施用第一級毒品，處有期徒刑捌月。
    事  實
一、甲○○曾因施用毒品案件，經臺灣板橋地方法院裁定送觀察
    、勒戒後，認有繼續施用毒品傾向，再由臺灣板橋地方法院
    裁定入戒治處所以強制戒治一年，嗣停止戒治交付保護管束
    ，於保護管束期滿，由臺灣板橋地方法院檢察官於民國八十
    九年八月二十九日以八十九年度戒毒偵字第五六九號為不起
    訴處分。其於八十四年間因竊盜及違反麻醉藥品管理條例等
    案件，經本院分別判處有期徒刑七月及三月，應執行有期徒
    刑八月，緩刑五年，於緩刑期間之八十八年間，再犯轉讓第
    一、二級毒品之罪，經法院分別判處有期徒刑二年、一年，
    應執行有期徒刑二年十月，再於八十八年間因竊盜案件，經
    法院判處有期徒刑一年六月，九十年間再因毒品案件，經法
    院判處有期徒刑八月，嗣上開緩刑經撤銷後，與上開各罪合
    併應執行有期徒刑五年八月，於九十四年七月八日因縮短刑
    期假釋出監，九十六年四月十四日始縮刑期滿，現仍在假釋
    中(未構成累犯)。
二、詎甲○○其仍不知悛悔，竟基於同時施用第一級毒品海洛因
    、第二級毒品安非他命之犯意，於九十五年五月二十六日八
    時五十七分在國道公路警察局第九警察隊接受詢問製作調查
    筆錄完畢而採尿前回溯二十六小時內某時，在不詳處所，將
    第一級毒品海洛因及第二級毒品安非他命混放一起，置於友
    人羅天縱所有之吸食器內用火燒烤成煙之方式，同時施用第
    一級毒品海洛因及第二級毒品安非他命一次。嗣為警於九十
    五年五月二十六日二時二十五分許，在國道三號公路北向二
    十五點八公里處查獲，並扣得其友人羅天縱所有供其施用毒
    品之吸食器一只。
三、案經國道公路警察局報請臺灣臺北地方法院檢察署檢察官偵
    查起訴。本院於準備程序進行中，甲○○就被訴事實為有罪
    之陳述，經告知簡式審判程序之旨，並聽取各當事人之意見
    後，本院合議庭裁定由受命法官獨任進行簡式審判程序。
    理  由
一、上揭犯罪事實，業經被告甲○○坦承不諱，且其於九十五年
    五月二十六日經警查獲後所採集之尿液經送檢驗後，確呈嗎
    啡、可待因及甲基安非他命類陽性反應，此有臺灣尖端先進
    生技醫藥股份有限公司濫用藥物檢驗報告書一紙在卷可稽 (
    見偵查卷第三十八頁)，復有吸食器一只扣案可憑，足認被
    告上揭施用第一級、第二級毒品之自白與事實相符，堪予採
    信。又甲○○曾因施用毒品案件，經臺灣板橋地方法院裁定
    送觀察、勒戒後，認有繼續施用毒品傾向，再由臺灣板橋地
    方法院裁定入戒治處所以強制戒治一年，嗣停止戒治交付保
    護管束，於保護管束期滿，由臺灣板橋地方法院檢察官於民
    國八十九年八月二十九日以八十九年度戒毒偵字第五六九號
    為不起訴處分。惟其於九十年間再因毒品案件，經法院判處
    有期徒刑八月確定，有臺灣高等法院被告前案紀錄表一份附
    卷可稽，被告於強制戒治後五年內已再犯，經依法追訴處罰
    ，雖本次再度施用毒品之時間，係在初犯經強制戒治釋放五
    年以後，已不合於「五年後再犯」之規定，且因其已於五年
    內再犯，顯見其再犯率甚高，原觀察勒戒及強制戒治已無法
    收其實效，應依毒品危害防制條例第十條之規定處罰 (參照
    最高法院九十五年第七次刑事庭會議決定)，被告施用毒品
    罪之事證明確，其犯行已堪認定，自應依法論科。
二、核被告所為，係犯毒品危害防制條例第十條第一項、第二項
    之施用第一級毒品海洛因罪及第二級毒品安非他命罪。其於
    施用前後持有第一級毒品海洛因及持有第二級毒品安非他命
    之低度行為，應分別為施用之高度行為所吸收，均不另論罪
    。被告將第一級毒品海洛因及第二級毒品安非他命混合施用
    ，其一個施用毒品犯行，同時觸犯毒品危害防制條例第十條
    第一項、第二項之罪，為一行為觸犯數罪名之想像競合犯，
    應從一重之施用第一級毒品罪論處 (刑法第五十五條關於想
    像想像競合犯之規定，新法增列但書「不得科以較輕罪名所
    定最輕本刑以下之刑」，係科刑之限制，為法理之明文化，
    非屬法律之變更，自無新舊法比較之問題)，起訴書原認被
    告所犯為數罪，應分論併罰云云，然並無任何積極證據足認
    被告均係於不同時地、以不同方法分別施用第一級毒品海洛
    因及第二級毒品安非他命而未曾同時施用，自應依被告之供
    述為有利於被告之認定。爰審酌被告曾因施用毒品案件經送
    觀察、勒戒，並經判處徒刑，竟仍不能戒除毒癮，猶再施用
    毒品，自應施以相當之刑罰，以期收教化之功能，兼衡其犯
    後於本院審理時自知施用毒品之事證明確，未多為無謂辯解
    而坦承犯行，且其施用毒品犯行所生危害，主要以自戕身心
    健康為主，對於他人生命、身體、財產等法益，尚未查得重
    大直接危害等一切情狀，分別量處如主文所示之刑，以示懲
    儆。扣案之吸食器雖為供被告施用毒品所用之物，惟無證據
    證明係被告所有，爰不併為沒收之諭知。
三、被告於本院準備程序雖自承其於九十五年八月九日亦有施用
    毒品為警查獲之情，惟被告為本案之行為後，刑法業於九十
    四年二月二日經總統以華總一義字第０九四０００一四九０
    一號令修正公布，並於九十五年七月一日施行，新修正之刑
    法已刪除連續犯之規定，關於刑法第五十六條連續犯之規定
    廢除後，對於施用毒品等之習慣性犯罪行為，一部發生在新
    修正刑法生效前，一部發生在新修正刑法生效後，應如何論
    罪科刑一節，應視其情形而定。如新刑法生效前、後之數施
    用毒品舉動，符合連續犯之情形，於舊法時期發生並完成之
    行為，應依裁判時之新法第二條第一項比較結果，適用有利
    於行為人之法律（多數可能是舊法第五十六條連續犯之規定
    ）；於修正後發生並完成之犯罪，則依新法處理。前後兩者
    ，再就刑法第五十一條之適用，依新法第二條第一項比較結
    果適用舊法有關數罪併罰之規定處理（臺灣高等法院暨所屬
    法院因應新修正刑法施行座談會第十七號法律問題研討結果
    採此見解）。經查，被告於九十五年八月九日為警查獲時供
    稱：其係於八月初在住處以注射針筒放入少許之海洛因及生
    理食鹽水，經溶解後再注射海洛因，與本案之施用毒品之手
    法並不相同，其於九十五年八月九日再次施用毒品，係於修
    正後發生並完成之犯罪，與本案無裁判上一罪之連續犯關係
    ，且其施用毒品犯行復無時空密切關係，自無從以接續犯論
    擬，本院無從併予審究，附此敘明。
據上論斷，應依刑事訴訟法第二百七十三條之一第一項、第二百
九十九條第一項前段，毒品危害防制條例第十條第一項、第二項
、刑法第十一條前段、第五十五條，判決如主文。
本案經檢察官郭昭吟到庭執行職務。
中　　華　　民　　國　　96　　年　　1 　　月　　31　　日
                  刑事第九庭  法  官  蘇素娥
上正本證明與原本無異。
如不服本判決，應於判決送達後10日內向本院提出上訴狀 (應抄
附繕本)。
                              書記官  林妙穗
中　　華　　民　　國　　96　　年　　1 　　月　　31　　日
附錄本案論罪科刑法條全文：
毒品危害防制條例第十條：
施用第一級毒品者，處六月以上五年以下有期徒刑。
施用第二級毒品者，處三年以下有期徒刑。
